【裁判字號】    97,易,618
【裁判日期】    970523
【裁判案由】    賭博
【裁判全文】
臺灣彰化地方法院刑事判決               97年度易字第618號
公  訴  人  台灣彰化地方法院檢察署檢察官
被      告  甲○○
上列被告因賭博案件，經檢察官提起公訴（96年度偵字第11274
號），本院判決如下：
    主  文
甲○○無罪。
    理  由
一、公訴意旨略以：被告甲○○基於在公眾得出入之場所賭博財
    物之犯意，於民國96年年中某日，透過姓名年籍不詳綽號「
    阿華」之友人，向姓名年籍不詳之組頭簽賭下注六合彩，其
    賭博方式為參與賭博之人，每簽選1組號碼，賭資均為新台
    幣（下同）50元，簽中二星者可贏得5,700元彩金，簽中三
    星者可贏得57,000元彩金，若未簽中，則賭資均歸該組頭取
    得。嗣於96年12月4日17時40分許，經警持搜索票至其位在
    彰化縣線西鄉○○村○○路○段599號住處搜索，當場扣得被
    告甲○○向上開組頭下注簽賭之簽賭單2張，因認被告涉犯
    刑法第266條第1項前段在公眾得出入之場所賭博財物罪嫌等
    語。
二、按犯罪事實應以證據認定之，無證據不得認定犯罪事實；不
    能證明被告犯罪者或其行為不罰者，應諭知無罪之判決，刑
    事訴訟法第154條第2項、第301條第1項，分別定有明文。復
    按認定不利於被告之事實，須依積極證據，苟積極證據不足
    為不利於被告事實之認定時，即應為有利於被告之認定，更
    不必有何有利之證據，最高法院30年上字第816號著有判例
    ，可資參照。
三、訊據被告固對於員警於伊住處查扣簽賭單2紙之事實坦承不
    諱，惟堅決否認有何賭博之犯行，辯稱：伊是買公益彩券等
    語。經查，公訴人認被告涉有賭博罪嫌，無非係以被告於偵
    查中之自白及扣案簽賭單2紙為主要論據。
四、惟查，被告固於警詢時承認經營六合彩，惟並未供出簽賭之
    人，無從據以查證，是此部分亦未經檢察官起訴，又被告於
    偵查中供稱自行下注簽賭，於今年（96年）年中開始下注簽
    賭2次，均透過「阿華」之友人，向姓名年籍不詳之組頭下
    注簽賭，扣案物係專供犯罪所用之物等語（96年12月4日偵
    查筆錄），惟於本院準備程序時即否認涉有賭博之犯行，而
    扣案之單據一紙上載有「12×38×04×06×14×24」、「二
    300、三100、四100」、「000000000000」等之字樣，另一
    紙載有「01、20、39＝100」及「87×100」等字樣，雖有可
    能係六合彩賭博之相關記載，惟僅憑該等記載尚無法證明是
    何人於何時、地向何人簽賭，及是否已經提出向他人簽賭，
    被告事後翻異前供，僅憑前開扣案之單據2紙，難以認定被
    告確有於起訴書所載之時間、地點與他人對賭。
五、綜上，本件證據顯未能認被告確有簽賭之行為，無法證明被
    告有公訴人所指之賭博犯行，此外，本院復查無其他積極證
    據足以證明，揆諸上開法條及判例意旨，本件不能證明被告
    犯罪，自應為被告無罪之諭知。
據上論斷，依刑事訴訟法第299條第1項前段、第301條第1項，判
決如主文。
本案經檢察官蔡明達到庭執行職務
中    華    民    國    97    年    5     月    23    日
                  刑事第六庭    審判長法官  王義閔
                                法      官  鄭舜元
                                法      官  林欣苑
以上正本證明與原本無異。
如不服本判決，應於判決送達後10日內，向本院提出上訴書狀，
上訴書狀應「敘述具體上訴理由」，並按他造當事人之人數附繕
本。「切勿逕送上級法院」。
中    華    民    國    97    年    5     月    23    日
                                書  記  官  楊筱惠


司法院資訊處製作；財團法人民間司法改革基金會備份。
